Plaatsingslijst van polderreglementskaarten behorend tot het archief van het Provinciaal Bestuur van Zuid Holland, 1857-1974
Nationaal Archief, Den Haag
Provinciaal Bestuur Zuid-Holland: Polderreglementskaarten
Prov. Bestuur ZH / Polderreglementskaarten
1857-1974
ZHPB2
640 inventarisnummers;
Kaarten en tekeningen.
Nationaal Archief, Den Haag
Provinciaal Bestuur van Zuid-Holland
Het archief bestaat uit alfabetisch op naam geordende polderreglementskaarten uit de periode 1850-1969.
Archiefvorming
Geschiedenis van de archiefvormer
In de inventarissen 4.ZHPB1-3 zijn de kaarten en tekeningen beschreven die behoren tot het archief van het Provinciaal Bestuur van Zuid-Holland van na 1850.
Het betreft in principe een supplement op de kaarten en tekeningen, beschreven in de catalogus Ernsting uit 1960, waarin het kaartmateriaal tot 1850 is opgenomen.
In 1960 is het kaartenbestand bij de Provincie Zuid-Holland gesplitst in een gedeelte met kaartmateriaal tot 1850 van statische betekenis
Catalogus van de kaarten van vóór 1850 berustend in het archief ter provinciale griffie van Zuid-Holland, door P. Ernsting. ('s-Gravenhage 1960).
, en een gedeelte kaarten en tekeningen van na 1850 die op dat moment nog van belang waren voor de admistratie. Dit laatste gedeelte is in deze inventarissen opgenomen.
Naast algemene topografische kaarten van Zuid-Holland gaat het om kaarten en tekeningen, vervaardigd voor of gebruikt in de administratie bij de taakuitoefening van het Provinciebestuur, betreffende verkeer en waterstaat, spoor- en tramwegen, drinkwatervoorziening, ruimtelijke ordening enz. (4.ZHPB1).
Daarnaast zijn er kaarten en tekeningen, vervaardigd in verband met de toezichthoudende functie van het Provinciebestuur van Zuid-Holland over de gemeenten, polders en waterschappen.
Hiertoe behoren ook de grenskaarten van polders en waterschappen in Zuid-Holland, die in de periode 1857-1974 zijn vervaardigd bij de goedkeuring van de polderreglementen door het Provinciebestuur. Van deze polderreglementskaarten werd door de Provincie een afzonderlijk polderboek bijgehouden (4.ZHPB2).
Tenslotte is er een afzonderlijk bestand overgedragen van bestemmings- en uitbreidingsplannen van gemeenten in Zuid-Holland uit de periode 1906-1965. Deze plannen zijn vervaardigd in verband met het toezicht van het Provinciebestuur op gemeenten inzake de ruimtelijke ordening en behoren tot de besluiten van Gedeputeerde Staten over de goedkeuring van gemeentelijke bestemmingsplannen (4.ZHPB3).
Het is aan te raden om voor ieder thema ook 4.ZHPB1 te raadplegen, omdat dit kaarten bevat die oorspronkelijk tot de andere gedeelten van dit bestand lijken te hebben behoord (bijv. oude nummering).
In de beschrijvingen wordt gerefereerd aan GS-besluiten. Deze zijn te vinden in het archief van het Provinciaal Bestuur van Zuid-Holland, dat aanwezig is in het Rijksarchief in Zuid-Holland (overgedragen tot 1946). In de periode 1941-1945 werden de taken van Gedeputeerde Staten waargenomen door de minister van Staat, Rijkscommissaris van de Provincie Zuid-Holland.
Geschiedenis van het archiefbeheer
De verwerving van het archief
Het archief is krachtens bepalingen van de Archiefwet overgebracht.
Dit kaarten- en tekeningarchief is in 1990 door de Provincie Zuid-Holland aan het Algemeen Rijksarchief overgedragen.
Inhoud en structuur van het archief
Aanwijzingen voor de gebruiker
Openbaarheidsbeperkingen
Volledig openbaar.
Materiële beperkingen
Het archief kent geen beperkingen voor het raadplegen van stukken als gevolg van slechte materiële staat.
Aanvraaginstructie
Openbare archiefstukken kunnen online worden aangevraagd en gereserveerd. U kunt dit ook via de terminals in de studiezaal van het Nationaal Archief doen. Om te kunnen reserveren dient u de volgende stappen te volgen:
Creëer een account of log in.
Selecteer in de archiefinventaris een archiefstuk.
Klik op ‘Reserveer’ en kies een tijdstip van inzage.
Verwant materiaal
Beschikbaarheid van kopieën
Inventarisnummers van dit archief zijn in kopievorm beschikbaar
Verwante archieven
4.ZHPB1, 4.ZHPB3 en 4.ZHPB4.
Beschrijving van de series en archiefbestanddelen
- Aalkeet-Binnenpolder gem. Maasland, Vlaardinger-Ambacht en Maassluis., 1907, 1961; 1; 2 bladen
  kaart
- Aalkeet-Buitenpolder gem. Maasland, Vlaardinger-Ambacht en Vlaardingen., 1920, 1926, 1961; 2; 3 bladen
- Drooggemaakte polder aan de Westzijde te Aarlanderveen gem. Aarlanderveen en Alphen a/d Rijn., 1860, 1957; 3; 2 bladen
- Polder Abbenbroek gem. Abbenbroek en Heenvliet., 1861, 1887, 1939, 1961; 4; 4 bladen
- Oost-Abtspolder gem. Kethel en Spaland., 1857, 1876, 1921; 5; 3 bladen
- West-Abtspolder gem. Kethel en Spaland., 1861; 6; 1 blad
- Hooge Abtswoudsche polder gem. Schipluiden en Delft., 1858, 1885; 7; 2 bladen
- Lage Abtswoudsche polder gem. Hof van Delft., 1858; 8; 1 blad
- Polders Achterof en de Putte [Polder Achterof en de Putte] gem. Waddinxveen., 1882; 9; 2 bladen
- Achterofsche of Drooggemaakte polder gem. Noord-Waddinxveen., 1868; 9a; 1 blad
- Polder Achthoven gem. Leiderdorp en Koudekerk a/d Rijn., 1858, 1949; 10; 2 bladen
- Polder Achthoven gem. Lexmond., 1858; 11; 1 blad
- Polder Achttienhoven gem. Nieuwkoop., 1858, 1912; 12; 1 blad
- Aderpolder gem. Alkemade., 1916, 1951; 13; 2 bladen
- Groote Adriana Theodorapolder gem. Ooltgensplaat., 1862; 14; 1 blad
- Kleine Adriana Theodorapolder gem. Ooltgensplaat., 1862; 14a; 1 blad
- Polders de Agterpoort en de Agterbroek gem. Haastrecht en Bilwijk., 1861; 16; 2 bladen
- Akkersdijksche polder gem. Vrijenban., 1857; 17; 1 blad
- Verenigde Akkersloot-, Hertogs- en Blijverspolders gem. Alkemade., 1858; 18; 1 blad
- De polder onder Oud-Alblas (zijnde Noordzijde, Zuidzijde en Grote Nes) gem. Oud-Alblas en Alblasserdam., 1858, 1915, 1955; 19; 5 bladen
- Polders te Alblasserdam (bestaande uit de delen Blokweer, Kortland en Vinkepolder) gem. Alblasserdam., 1858, 1891; 20; 3 bladen
- Prins Alexanderpolder gem. Hillegersberg, Kralingen, Rotterdam, Capelle a/d IJssel, Nieuwerkerk a/d IJssel en Zevenhuizen., 1886, 1906, 1918, 1928, 1947; 23; 2 bladen
- Polder Alterklein gem. Melissant., 1862; 23a; 1 blad
- Alpherpolder gem. Alphen a/d Rijn., 1972; 23aa; 1 blad
- Ambachtspolder gem. Hazerswoude., 1859, 1903, 1926, 1959; 24; 2 bladen
- Polder Ammersgraafland, Achterland en Peulwijk gem. Groot-Ammers., 1858; 25; 1 blad
- St-Annapolder en Schapengors gem. Rockanje., 1861, 19?; 27; 2 bladen
- Polder Anna-Wilhelmina gem. Ooltgensplaat., 1858, 1859; 28; 1 blad
- Sint-Anthonypolder gem. Maasdam., 1858, 1917; 29; 2 bladen
- Polder Asperen gem. Herwijnen (U.), Vuren (U.), Asperen en Heukelum., 1863, 1894, 1932; 30; 3 bladen
- Polder Autena of Vierhoeven (oostelijk en westelijk deel) gem. Vianen en Everdingen., 1858; 31; 2 bladen
- Polder de Bekade Zomergors of Aymon-Louisepolder gem. Oude-Tonge., 1862, 1957; 31a; 2 bladen
- De Dordtsche Avelingen gem. Hardinxveld en Gorinchem., 1872, 1918, 1927; 32; 1 blad
- De Gorinchemse Avelingen gem. Gorinchem., 1873; 33; 1 blad
- Babberspolder gem. Vlaardinger-Ambacht., 1859, 1883; 34; 1 blad
- De Banne van Gorinchem en Kwakernaat gem. Gorinchem, Schelluinen, Arkel., 1859, 1930, 1931, 1932; 36; 2 bladen
- Polder Barwoutswaarder c.a. gem. Barwoutswaarder, Waarder en Woerden., 1958; 37; 1 blad
- Beekpolder gem. Voorhout, Sassenheim, Lisse., 1861, 1954; 38; 2 bladen
- Polder de Beemd gem. Hoogblokland, Hoornaar en Noordeloos., 1859, 1953; 39; 2 bladen
- Oude en Nieuwe Beerpolder gem. Wieldrecht en Dubbeldam., 1863, 1926; 40; 1 blad
- Nieuw-Beijerland en Nieuw-Piershil gem. Nieuw-Beijerland en Piershil., 1857, 1914; 41; 4 bladen
- Oud-Beijerland, Moerkerken, Cromstrijen en de Group gem. Oud-Beijerland, Klaaswaal, Westmaas en Mijnsheerenland., 1900; 42; 1 blad
- Polder het Beijersche gem. Stolwijk., 1860; 43; 1 blad
- Bekade Gorzenpolder (ten oosten van de haven) gem. Middelharnis., 1862; 43a; 1 blad
- Polder de Bekade Gorzen van de Nieuwe Klem gem. Strijen., 1951; 43b; 1 blad
- Polder de Oostersche Bekade Gorzen gem. Numansdorp., 1950, 1951; 43c; 1 blad
- Bent- en Delf- of Generale polder gem. Hazerswoude en Benthuizen., 1859, 1916; 44; 2 bladen
- Benthuizer Noord- en Zuidpolder met de Benthornerpolder gem. Benthuizen., 1924, 1925, 1932; 45; 1 blad
- Benthuizerpolder gem. Benthuizen, Zoeterwoude, Hazerswoude, Zoetermeer, Bleiswijk en Moerkapelle., 1956; 45a; 1 blad
- Polder Berg en Broek gem. Rotterdam en Berkel en Rodenrijs., 1956; 46a; 1 blad
- Polder Berg en Daal gem. Voorhout., 1860, 1862, 1930; 47; 3 bladen
- Polder van de gemeente Berkel en Pijnacker gem. Berkel en Rodenrijs, Pijnacker, Rotterdam, Bergschenhoek, Bleiswijk en Zoetermeer., 1858, 1860, 1909, 1926, 1959; 48; 2 bladen
- Polder Berkenwoude gem. Berkenwoude., 1859, 1878, 1897, 1915, 1958; 49; 1 blad
- Polder het Landigje Bevershoek gem. 's-Gravendeel., 1923; 50a; 1 blad
- Polder het Landigje Beversoord gem. 's-Gravendeel., 1862, 1950; 51; 2 bladen
- Polder Oud-Beversoord gem. Strijen en 's-Gravendeel., 1951; 52; 1 blad
- Polder het Bezomerkadegors voor de Johannispolder, de Bezomerkade Weiden gem. Middelharnis., 1856, 1862, 1950, 1956; 53; 5 bladen
- Polder de Biesbosch gem. Dubbeldam., 1930, 1955; 54; 2 bladen
- Lage Bieslandsche polder [Polder van Biesland] gem. Vrijenban en Pijnacker., 1857, 1952; 55; 2 bladen
- Bieslandse Bovenpolder gem. Delft en Pijnacker., 1953; 56; 1 blad
- Bijlepolder gem. Strijen en 's-Gravendeel., 1862; 56a; 1 blad
- Polder Laag- en Hoog-Bilwijk gem. Haastrecht., 1861; 57; 1 blad
- Polder Laag-Bilwijk gem. Haastrecht en Stolwijk., 1955; 57a; 1 blad
- Polder Binnenland en Ziedwij gem. Barendrecht, Ridderkerk en Rotterdam., 1858, 1908, 1947; 58; 3 bladen
- Binnenpolder gem. Voorschoten., 1861; 59; 1 blad
- Binnenpolder gem. Zwammerdam., 1858, 1958; 60; 2 bladen
- Binnenpolder of Binkhorstpolder gem. Voorburg., 1858, 1868; 60a; 2 bladen
- Binnenwegsche polder van Zegwaart en annexe gronden gem. Zegwaart, Zoetermeer en Bleiswijk., 1858, 1868, 1956; 61; 2 bladen
- Blaauwe polder [Blauwe polder] gem. Alkemade en Woubrugge., 1858, 1890, 1950; 62; 2 bladen
- Groote Blankaardpolder gem. Stompwijk en Zoeterwoude., 1861; 62a; 1 blad
- Polder der Blankert [Geertruida-Agathapolder] gem. Heinenoord., 1863; 62b; 1 blad
- De drooggemaakte polders van Bleiswijk en een gedeelte van Hillegersberg [Polder Bleiswijk c.a.] gem. Bleiswijk, Bergschenhoek, Hillegersberg, Rotterdam en Zoetermeer., 1858, 1868, 1916, 1960; 63; 3 bladen
- Polder Bleskensgraaf gem. Bleskensgraaf en Hofwegen en Oud-Alblas., 1947; 64; 1 blad
- Blijdorpsche polder gem. Overschie en Rotterdam., 1858; 64a; 1 blad
- Polder Bloemendaal gem. Waddinxveen, Gouda en Reeuwijk., 1938, 1940, 1961; 65; 3 bladen
- Polder Nieuwe Blok gem. Den Bommel., 1857; 66; 2 bladen
- Polder de Groote Blok gem. Ooltgensplaat en Den Bommel., 1857; 67; 2 bladen
- Waterschap Blokland gem. Mijdrecht (U.) en Zevenhoven., 1883; 67a; 1 blad
- Bloklandsche polder gem. Ter Aar., 1858; 67b; 1 blad
- Verreenigde Bloklandsche en Korteraarsche polder gem. Ter Aar., 1891, 1954; 68; 2 bladen
- Polder Laag-Blokland gem. Ottoland., 1858, 1921, 1955; 69; 3 bladen
- Polder Blommendaal gem. Meerkerk., 1858; 70; 1 blad
  Reproduktie.
- Polder Over- en Neder-Boeicop gem. Hei- en Boeicop, Schoonrewoerd en Everdingen., 1954; 70b; 1 blad
- Boekhorstpolder gem. Voorhout., 1858; 71; 1 blad
- Bokkepolder gem. Goedereede., 1858; 72; 1 blad
- Bolgerijen en Bolgarij gem. Vianen en Everdingen., 1858; 73; 2 bladen
- Polders Bommel en de Tille en de Molenpolder gem. Den Bommel., 1857; 73a; 1 blad
- De Bommelse polders gem. Den Bommel, Middelharnis, Oude-Tonge, Stad aan 't Haringvliet en Oostflakkee., 1956, 1965; 74a; 2 bladen
- Polder Oud-Bonaventura gem. Strijen., 1857, 1881, 1912; 75b; 1 blad
- Polder Bonrepas en Noord-Zevender gem. Vlist en Lopik (U.)., 1861, 1948; 75c; 2 bladen
- Polder de Bonte Kriel gem. Sassenheim en Lisse., 1860; 76; 1 blad
- Vereenigde Bosch- en Gasthuispolders gem. Zoeterwoude., 1859, 1905; 77; 1 blad
- Boschpolder [Bospolder] gem. Leiderdorp en Woubrugge., 1950; 78; 2 bladen
- Boschpolder gem. Naaldwijk., 1858, 1967; 79; 2 bladen
- Polder Laag-Boskoop gem. Boskoop en Hazerswoude., 1858, 1874, 1903, 1911, 1963; 80; 3 bladen
- Boterhuis polder gem. Warmond, Leiderdorp en Oegstgeest., 1858; 81; 1 blad
- Polder Botersloot gem. Noordeloos., 1858; 82; 1 blad
- Bovenpolder (Catges en Zwanla) of de Katjes en Zwanlandse polder gem. Zevenhuizen., 1859; 82a; 1blad
- Noord-Bovenpolder gem. Dubbeldam., 1961; 82d; 1 blad
- Polder Braband, Hekelingen en Vriesland gem. Spijkenisse en Geervliet., 1966; 83; 1 blad
- Oude Dijk of Braberspolder gem. Dubbeldam., 84; 1 blad
- Polder Brandwijk, Zevenhoven en Langebroek gem. Brandwijk, Bleskensgraaf en Hofwegen en Streefkerk., 1915, 1952; 85; 1 blad
- Polder Brandwijk en Gijbeland gem. Brandwijk., 1858; 85a; 1 blad
- Polder Breeveld gem. Woerden., 1858; 86; 1 blad
- Brienenspolder gem. Stad aan 't Haringvliet., 1862, 1921; 87; 2 bladen
- Broekpolder gem. Rijswijk en Vrijenban., 1876; 89; 1 blad
- Broekpolder gem. Vlaardinger-Ambacht en Maasland., 1859, 1905; 89a; 1 blad
- Hooge Broekpolder gem. Rijswijk., 1922, 1952, 1958; 90; 4 bladen
- Lage Broekpolder gem. Rijswijk, Delft en Pijnacker., 1922, 1952, 1958; 91; 4 bladen
- Nieuwe Broekpolder gem. Naaldwijk., 1857, 1912; 92; 2 bladen
- Nieuwe Broekpolder gem. Rijswijk., 1858; 92a; 1 blad
- Oude Broekpolder gem. Wateringen en Naaldwijk., 1857, 1912; 93; 1 blad
- Oude Broekpolder gem. Rijswijk en Vrijenban., 1858; 93a; 1 blad
- Oude en Nieuwe Broekpolder gem. Naaldwijk en Wateringen., 1955; 93b; 1 blad
- Veenpolders Broekvelden en Vettenbroek [Polder Broekvelden en Vettenbroek] gem. Zwammerdam en Reeuwijk., 1891, 1952; 95; 4 bladen
- Polder Buitenland gem. Barendrecht., 1858, 1908, 1959; 97; 3 bladen
- Buitenlanden, gelegen voor de polder de Oosten West-Zomerlanden gem. Heinenoord en Puttershoek., 1863; 97a; 1 blad
- Polder de Buitenzomerlanden gem. Heinenoord en Puttershoek., z.j.; 98a; 1 blad
- Buttervlietpolder gem. Numansdorp., 1950, 1951; 98b; 1 blad
- Buurterpolder gem. Alkemade., 1861, 1920, 1951; 99; 3 bladen
- Oude Campspolder gem. Maasland., 1857, 1961; 100; 2 bladen
- Gecombineerde polders Capelle a/d IJssel gem. Capelle a/d IJssel., 1859, 1869, 1907; 101; 3 bladen
- Polder Charlois gem. Rotterdam., 1916, 1931, 1943, 1947; 102; 2 bladen
- Christoffelpolder gem. Sommelsdijk., 1858, 1890; 103; 1 blad
- Commandeurspolder gem. Maasland., 1857, 1907; 104; 1 blad
- Polder Cromstrijen gem. Klaaswall, Strijen, Numansdorp en Oud-Beijerland., 1916, 1964; 106; 2 bladen
- Polder Nieuw-Cromstrijen gem. Klaaswaal en Strijen., 1857; 106c; 1 blad
- Polder Groot-Cromstrijen gem. Numansdrop en Strijen., 1857; 106f; 1 blad
- Kleine Cronesteinsche of Knotterpolder gem. Zoeterwoude., 1859, 1957, 1961; 107; 3 bladen
- Polder Deyffelsbroek gem. Pernis., 1857; 107a; 1 blad
- Droogmaking in de Zuidpolder van Delfgauw gem. Pijnacker en Vrijenban., 1864, 1868, 1943, 1947; 108; 2 bladen
- Hoogheemraadschap van Delfland., 1964; 109; 13 bladen
- Develpolder gem. Zwijndrecht en Heerjansdam., 1954; 109a; 1 blad
- Diederikspolder gem. Dirksland., 18?; 110; 1 blad
- Generale Dijkagie van Stellendam (polders genaamd de Adriana, Eendragt, Hals en Scharrezee) gem. Stellendam., 1859; 111; 1 blad
- Polder de Generale Dijkagie gem. Stellendam en Goedereede., 1956; 111a; 1 blad
- Dijkpolder gem. Maasland., 1857; 112; 1 blad
- Dijkpolder gem. Monster., 1857, 1963; 113; 2 bladen
- Polder Dirksland c.a. gem. Dirksland en Melissant., 1857, 1919, 1957; 115; 3 bladen
- Dirk Smeetsland en mr. Arend van der Woudensland gem. Rotterdam en Barendrecht., 1959; 116; 2 bladen
- Doespolder gem. Woubrugge en Kouderkerk a/d Rijn., 1949; 117; 1 blad
- Dorppolder gem. Schipluiden., 1857; 118; 2 bladen
- Polder Drenkwaard gem. Zuidland, Oudenhoorn en Abbendroek., 1959; 118b; 1 blad
- Dordtse Waard., 1968; 118c; 1 blad
- Driemanspolder gem. Zoetermeer en Stompwijk., 1858, 1868, 1914, 1963; 119; 3 bladen
- Droespolder gem. Rozeurg., 1918, 1954; 119a; 2 bladen
- Duifpolder gem. Maasland en Schipluiden., 1857; 120; 1 blad
- Duivenvoordsche-Veenzijdsche polder gem. Voorschoten, Veur, Leidschendam, Wassenaar en 's-Gravenhage., 1877, 1958, 1964; 121; 3 bladen
- Polder Duivenwaard gem. Nieuwe-Tonge., 1858, 1890; 122; 1 blad
- Polder de Eendragt gem. Vianen en Lexmond., 1859; 123; 2 bladen
- Eendragtspolder gem. Zevenhuizen., 1859, 1888, 1930; 124; 3 bladen
- De St-Elisabethpolder gem. Oud- en Nieuw-Herkingen en Melissant., 1858; 125; 1 blad
- Elsbroekerpolder gem. Hillegom., 1858; 127; 1 blad
- Polder Elsgeest gem. Sassenheim, Voorhout, Rijnsburg en Oegstgeest., 1858, 1909; 128; 1blad
- Eskamppolder gem. Loosduinen, 's-Gravenhage en Wateringen., 1878, 1910, 1921; 129; 2 bladen
- Oost- end West-Eskamppolder gem. Loosduinen., 1857; 129a; 2 bladen
- Polder de gorzen en aanwassen van den lande van Essche gem. Strijen., 1934, 1951; 130; 2 bladen
- Het Land van Essche, Uiterdijk en Nieuw-Strijen gem. Strijen., 1857, 1954; 131; 2 bladen
- Polder Esse, Gansdorp en Blaardorp gem. Nieuwerkerk a/d IJssel en Capelle a/d IJssel., 1859, 1869, 1909, 1956; 132; 5 bladen
- Polders onder Everdingen (bestaande uit de polders Everdingen, Overzijderveld, Nederijderveld, Bolgarij, Autena of Vierhoven en Gouwenes) gem. Everdingen., 1858; 132a; 4 bladen
  De polders Bolgarij en Autena of Vierhoven zijn hierop niet uitgewerkt. Toegevoegd: Polder Tienhoven, gem. Everdingen.
- Polders onder Everdingen gem. Everdingen, Hagestein en Schoonrewoerd., 1953; 133; 1 blad
- Floris Schouten-Vrouwenpolder gem. Sassenheim en Warmond., 1859, 1942; 135; 2 bladen
- Foppenpolder gem. Maasland., 1857; 136; 1 blad
- Frederikspolder gem. Woubrugge., 1861, 1950; 137; 2 bladen
- Gabriellinapolder gem. Melissant en Stellendam., 1876; 138; 1 blad
- Galathée- en Mariapolders gem. Ooltgensplaat., 1857; 139; 2 bladen
- Polder Galgoort gem. Haastrecht., 1861; 140; 1 blad
- Drooggemaakte Geer- en Kleine Blankaartspolder gem. Zoeterwoude en Stompwijk., 1859, 1870; 141; 2 bladen
- Geer- en Buurtpolder gem. Hazerswoude., 1966; 141b; 1 blad
- Polder Geervliet, Oud-Hoenderhoek en Schiekamp gem. Geervliet en Spijkenisse., 1862, 1953; 142; 4 bladen
- Groote Heilige Geestpolder gem. Leimuiden en Rijnsaterwoude., 1865; 143; 1 blad
- Kleine Heilige Geestpolder gem. Rijnsaterwoude., 1861; 144; 1 blad
- Drooggemaakte Gelderwoudsche polder gem. Zoeterwoude., 1860, 1941; 145; 1 blad
- Gecombineerde Oude en Nieuwe Gelderwoudsche polder [Gelderwoudse polder] gem. Zoeterwoude., 1859, 1956; 146; 2 bladen
- Polder Gelkenes gem. Groot-Ammers., 1858; 147; 1 blad
- Gemeenewegsche polder [Gemenewegse polder] gem. Hazerswoude., 1859, 1952; 149; 2 bladen
- Polder Giessen-Nieuwkerk gem. Giessen-Nieuwkerk, Hardinxveld, Hoornaar en Schelluinen., 1937, 1951; 150; 2 bladen
- Polder Giessen-Oude Benedenkerk gem. Hardinxveld-Giessendam, Giesseurg, Sliedrecht, Wijngaarden en Molenaarsgraaf., 1962; 151; 1 blad
- Polder Giessen-Oude Bovenkerk gem. Giessendam en Ottoland., 1912, 1951; 152; 2 bladen
- Polder Gijbeland en Noordzijde Hofwegen gem. Brandwijk en Bleskensgraaf en Hofwegen., 1953; 153; 1 blad
- Polder Gnephoek gem. Alphen a/d Rijn en Koudekerk a/d Rijn., 1950, 1966; 154; 2 bladen
- Polder God Zij Dank gem. Rozeburg., 1954; 154a; 1 blad
- Goereese polder gem. Goedereede, Ouddorp en Stellendam., 1955; 154b; 1 blad
- Polder Goeree gem. Ouddorp, Goedereede en Stellendam., 1965, 1972; 154c; 2 bladen
- Polder De Goilberdinger en Everdinger waarden gem. Hagestein, Everdingen en Culemborg., 1859; 155; 2 bladen
- Googerpolder [Gogerpolder] gem. Alkemade., 1912, 1957; 156; 2 bladen
- Oude Gorzenpolder gem. 's-Gravendeel., 1862; 156c; 1 blad
- Nieuwe-Goote gem. Nieuwenhoorn., 1861, 1930; 157; 1 blad
- Polders Oud- en Nieuw-Goudriaan gem. Goudriaan., 18?; 158; 2 bladen
- Polder Goudriaan en Noordzijde gem. Goudriaan en Noordeloos., 1954; 158a; 1 blad
- Gouwepolder gem. Boskoop, Reeuwijk, Waddinxveen en Alphen a/d Rijn., 1965; 159a; 1 blad
- Graspolder gem. Rozenburg., 1858, 1917; 160; 2 bladen
- Griet- en Vriesekoopsche polder gem. Leimuiden., 1865, 1910; 161; 1 blad
- Polder Groenendijk gem. Hazerswoude, Zoeterwoude en Benthuizen., 1973; 161a; 1 blad
- Polder Nieuw-Groenendijk gem. Hazerswoude., 1953; 162; 1 blad
- Oud Groenendijksche en Barrepolder gem. Hazerswoude en Zoeterwoude., 1859, 1916; 163; 2 bladen
- Groeneveldsche polder gem. Hof van Delft, Schipluiden en De Lier., 1857, 1963; 164; 3 bladen
- Groote, Kleine Kalkovensche polder [Polder Oudshoorn] gem. Oudshoorn en Alphen a/d Rijn., 1858, 1911, 1942, 1947, 1961; 165; 4 bladen
- Groote polder [Grote polder] gem. Zoeterwoude., 1859, 1952; 166; 2 bladen
- Drooggemaakte Groote polder gem. Stompwijk en Leidschendam., 1858, 1958; 167; 2 bladen
- Polder Grootewaard gem. Noordeloos., 1858; 168; 1 blad
- Polder Nieuw- en Oud-Guldeland gem. Geervliet., 1952; 168a; 2 bladen
- Waterschap Haanwijk gem. Harmelen (U.) en Woerden., 1863; 168b; 1 blad
- Polder Beneden-Haastrecht gem. Haastrecht., 1861, 1864; 169; 1 blad
- Waterschap de Hooge Boezem achter Haastrecht gem. Lopik (U.) en Haastrechts Vlist., 1860, 1868, 1877, 1948; 170; 1 blad
- Polders onder Hagestein gem. Vianen, Hagestein en Everdingen., 1858, 1860, 1933, 1962; 171; 4 bladen
- Hania's en Zuid-Buitenpolder gem. Dubbeldam., 1863; 171b; 1 blad
- Polder Hardinxveld gem. Hardinxveld., 1860, 1947, 1948; 172; 3 bladen
- Hargpolder gem. Kethel., 1858; 173; 1 blad
- Harnaschpolder gen. Hof van Delft en Schipluiden., 1858; 174; 1 blad
- Polder genaamd Hazerswoudsche droogmakerij gem. Hazerswoude en Benthuizen., 1869, 1883, 1924; 175; 1 blad
- Heen- en Geestvaartpolder gem. 's-Gravenzande., 1947; 175a; 1 blad
- Polder Heenvliet gem. Heenvliet en Zwartewaal., 1938, 1961; 176; 2 bladen
- Heerenpolder gem. Oude-Tange., 1857; 177; 1 blad
- Polder Heerjansdam gem. Heerjansdam., 1858; 178a; 1 blad
- Polder Heer-Oudelands-Ambacht gem. Zwijndrecht en Hendrik-Ido-Ambacht., 1953; 180; 2 bladen
- Polder Neder-Heicop gem. Hei- en Boeicop, Lexmond en Schoonrewoerd., 1?; 180a; 1 blad
- Polder Neder-Heicop en Neder-Boeicop gem. Hei- en Boeicop., 1858, 1893; 181; 2 bladen
- Polder Over-Heicop gem. Schoonrewoerd en Leerdam., 1954; 181a; 1 blad
- Polder Over-Heicop en Over-Boeicop gem. Schoonrewoerd., 1859; 182; 2 bladen
- Het Nieuweland van Heinenoord, genaamd de Bosschen gem. Heinenoord, Mijnsheerenland en Oud-Beijerland., 1858, 1916, 1957; 183; 2 bladen
- Polder Oud-Heinenoord gem. Heinenoord., 1859, 1914, 1927; 184; 1 blad
- Polder Kein-Hekendorp gem. Hekendorp en Oudewater., 1859, 1912; 186; 1 bladen
- Hellegatspolder gem. Lisse, Sassenheim en Warmond., 1860, 1927; 187; 3 bladen
- Polder Nieuw-Helvoet en de Quack gem. Nieuw-Helvoet, Hellevoetsluis en Nieuwenhoorn., 1954; 188a; 1 blad
- Polder Hendrik-Ido-Ambacht gem. Hendrik-Ido-Ambacht en Zwijndrecht., 1858; 189; 1 blad
- Polder Herkingen gem. Herkinenge, Melissant en Dirksland., 1958; 190a; 1 blad
- Polder Heukelum gem. Heukelum en Vuren en Dalem (Gld.)., 1863, 1894, 1932; 191; 3 bladen
- Waterschap Hillegom gem. Hillegom., 1914; 192; 1 blad
- Polder de Hitsert (bestaande uit de Eendragtspolder en Klein en Groot Zuid-Beijerland) gem. Zuid-Beijerland, Goudswaard en Piershil., 1857, 1865, 1912, 1934; 193; 4 bladen
- Hoefpolder gem. De Lier., 1857, 1908; 194; 1 blad
- Polder de Hoek en Schuwagt gem. Lekkerkerk., 1859, 1878, 1918, 1958; 195; 6 bladen
- Hoekpolder gem. Rijswijk., 1857, 1910; 196; 1 blad
- Polder Nieuw-Hoenderhoek gem. Geervliet., 1952; 198; 2 bladen
- Waterschap Hoenkoop, Vliet en Dijkveld gem. Haastrecht en Hoenkoop (U.)., 1879, 1894, 1918; 198a; 3 bladen
- Verenigde Hof-, Groot- en Klein-Hemmeerpolder [Hemmeerpolder] gem. Warmond., 1861, 1912, 1958; 199; 2 bladen
- Noord-Hoflandsche polder gem. Voorschoten., 1886; 200; 1 blad
- Zuid-Hoflandsche polder gem. Voorschoten., 1861, 1949; 201; 2 bladen
- Hofpolder gem. Zoeterwoude., 1859; 202; 1 blad